# 求助陈版主，关于商誉账务处理问题

提问人：ybycpv 时间：2019-03-22 14:33:17
求助陈版主：
上市公司 2018 年 5 月收购了位于某旅游小镇的两个公司 A 和B 的100%的股权，其中，收购时，A公司已基本建好仿古建筑，形成一个文旅区域，已有部分零星出租收入，但 A 公司对该文旅项目并没有什么整体规划和主题，也没有什么配套设施和软件植入；而 B 公司没有正式运营，仅取得了一块土地，该土地与 A 公司的文旅项目相邻，仅隔一条小河，该土地还未报建。 评估机构只采用了资产基础法对A 和B 公司的股权进行评估，上市公司以资产基础法评估结果作为交易对价进行了对价支付，但资产基础法是对 A 和 B 公司的资产负债表上面的各科目进行评估并汇总得出，根本无法体现 A 和 B 公司的无形资产（如商誉、人力资源等等），或评估基准日时可能并不存在该些无形资产，那企业在后来的合并报表日 2018 年11 月 30 日，对合并报表日的可辨认净资产的公允价值进行了评估，那交易对价减去可辨认净资产的公允价值的差额是否应该计入商誉科目呢？毕竟交易对价其实是不含商誉等无形资产的。或者合并报表日该怎么操作呢？

回答人：chenyiwei
从你说的情况看，被收购方是为特定项目运营设立的项目公司，不构成 “业务” 而是属于 “单一资产实体”，故不应在合并报表层面确认商誉和递延所得税负债。参考：《瑞华研究 2010 ～ 2016 汇编》之 “问题 3-2-1（收购“单一资产实体” 是否构成业务合并）”、“问题 2-3-7（由确认一组不构成业务的资产或净资产所产生的暂时性差异，能否确认递延所得税负债或递延所得税资产）”